臺灣橋頭地方法院民事簡易判決
111年度橋簡字第314號
原      告  周善遠  
被      告  周家弘  
上列當事人間請求給付買賣價金事件，本院於民國111年7月5日
言詞辯論終結，判決如下：
    主  文
被告應給付原告新臺幣陸萬元，及自民國一百一十一年五月十四
日起至清償日止，按週年利率百分之五計算之利息。
原告其餘之訴駁回。
訴訟費用由被告負擔五分之一，餘由原告負擔。
本判決關於原告勝訴部分得假執行；但被告如以新臺幣陸萬元為
原告供擔保，免為假執行。
    事實及理由
一、原告主張：兩造前與訴外人劉彥斐3人合資，於民國108年12
    月11日向訴外人龍騰建設股份有限公司（下稱龍騰公司）購
    買高雄市楠梓區「鑫市鎮○○號B5棟2樓房屋（含編號382號車
    位，下稱系爭不動產），並以劉彥斐名義簽約。嗣被告表示
    願以新臺幣（下同）27萬元承購劉彥斐原出資部分，經劉彥
    斐同意後，被告與劉彥斐於109年9月30日至龍騰公司辦理換
    約手續，之後被告因此取得系爭不動產所有權。嗣被告向原
    告提議承購原告出資部分及相關費用，除退還原告出資之24
    萬元外，尚應給付原告30萬元股份轉讓價金（下稱系爭約定
    ），雙方達成協議後，被告卻僅退還24萬元，拒絕給付已承
    諾之30萬元價金。爰依系爭約定及買賣之法律關係提起本件
    訴訟，聲明:被告應給付原告30萬元及自起訴狀繕本送達翌
    日起至清償日止，按週年利率5%計算之利息。
二、被告則以：當初原告出資24萬元，要求退出要拿30萬元，其
    有答應原告此金額，但當時有告知原告必須等到相關程序都
    跑完才能給原告錢。但原告沒等到程序結束就一直要求其提
    前付款，又對其提起訴訟，造成其困擾，故其告訴原告只願
    退還24萬元，其已經退還24萬元等語，資為抗辯。聲明:原
    告之訴駁回。
三、本院之判斷：
（一）按稱買賣者，謂當事人約定一方移轉財產權於他方，他方
      支付價金之契約；當事人就標的物及其價金互相同意時，
      買賣契約即為成立，民法第345條定有明文。又按當事人
      主張有利於己之事實者，就其事實有舉證之責任，民事訴
      訟法第277 條前段定有明文。
（二）經查:
   1、原告主張兩造前與劉彥斐合資購買系爭不動產，原告出資
      24萬元，嗣被告購買劉彥斐出資額並取得系爭不動產所有
      權後，兩造約定由被告購買原告出資部分，被告迄今已給
      付原告24萬元等事實，業經提出讓渡書、兩造LINE對話紀
      錄、臺灣高等檢察署高雄分署110年度上聲議字第2031號
      處分書為證（原告前對被告提起詐欺告訴，經檢察官為不
      起訴處分，嗣經駁回再議，下稱系爭刑案，見雄院卷第13
      至69頁），且未據被告爭執，堪認可信。
   2、依前揭對話紀錄，兩造討論此事之經過，是原告提出「不
      然這樣，你退我30萬，我退出，那間你們去玩，我們繼續
      當朋友」等語，被告則稱「好，傳存摺給我」等語（本院
      卷第17頁）；嗣原告又傳送「此30萬用於退出楠梓共同合
      資鑫市鎮一案，口說無憑，特例此據以示證明，我說到做
      到的人」之訊息（下稱甲訊息）給被告，被告則稱「我本
      子被銀行專員拿走了，要等他們撥款作業流程完，才有辦
      法匯給你」等語，原告則回以「嗯」並未質疑或反對（雄
      院卷第21頁），可見兩造已達成由被告於銀行撥款作業完
      成後，支付30萬元給原告，以換取原告對於系爭房屋出資
      權利之約定。至原告雖於言詞辯論期日主張系爭約定的內
      容是被告除了退還原告出資額24萬元外，尚應給付原告30
      萬元，並稱甲訊息可以證明此事云云，但觀諸甲訊息文義
      ，無法獲得「30萬用於退出楠梓共同合資鑫市鎮」以外，
      尚要另外給付原告24萬元之結論，且原告此一主張，與原
      告於起訴狀明確記載被告是以30萬元一併承購「出資部分
      與相關費用」不符（雄院卷第46頁），又經本院調閱系爭
      刑案卷宗，原告於檢察事務官詢問時，陳稱:當時我考慮
      一下，想說我實際只有出到24萬元，對方要給我30萬元，
      對方有同意等語（他字卷第34頁），可見兩造的約定是被
      告總共應給付原告30萬元，而非除了24萬元外，還要給付
      原告30萬元，原告主張尚難憑採。
   3、兩造之間有上開約定，業如前述，而現在銀行作業流程都
      已跑完，為被告所自陳（本院卷第40頁），依兩造約定被
      告即應給付原告30萬元，但被告迄今僅給付原告24萬元，
      原告自得再請求被告給付6萬元。至被告雖辯稱因原告行
      為造成其困擾，其已告知原告僅願給付24萬元云云，但原
      告否認有同意此事，被告也未舉證證明兩造有變更金額為
      24萬元之合意，無從為有利被告之判斷。
四、從而，原告主張被告應給付原告6萬元，及自起訴狀繕本送
    達翌日即111年5月14日（本院卷第17頁）起至清償日止，按
    週年利率5%計算之利息，為有理由，應予准許，逾此範圍之
    請求，則無理由，應予駁回。
五、本件原告勝訴部分係就民事訴訟法第427 條訴訟適用簡易程
    序所為被告敗訴之判決，依同法第389 條第1 項第3 款規定
    ，應依職權宣告假執行，並依同法第392 條第2 項規定，依
    職權宣告被告如預供擔保後，免為假執行。
六、本件事證已臻明確，兩造其餘主張陳述及所提之證據，經審
    酌後於本件判決結果無影響，爰不逐一論述，附此敘明。
七、訴訟費用負擔之依據：民事訴訟法第79條。
中　　華　　民　　國　　111 　年　　7 　　月　　21　　日
                  橋頭簡易庭  法      官    呂維翰
以上正本與原本相符。
如不服本判決，應於送達後20日內，向本院提出上訴狀並表明上
訴理由，如於本判決宣示後送達前提起上訴者，應於判決送達後
20日內補提上訴理由書（須附繕本）。
中　　華　　民　　國　　111 　年　　7 　　月　　21　　日
                              書  記  官    薛如媛